Wanghley Soares Martins

Cientista de dados | Desenvolvedor fullstack | Pesquisador Júnior

Brasília, DF, Brasil | +55 (61) 98512 7961 | wanghleys@gmail.com

wanghley.github.io/ in linkedin.com/in/wanghley/

Resumo

Wanghley estuda e se aprofunda em tecnologia e afins desde os nove anos de idade. Participante ativo de congressos e empreendedor nato, se dedica aquilo que faz, não poupando esforços.

Tem experiência na área de Ciência da Computação, com ênfase em Ciência de dados, Desenvolvimento, Programação e Eletrônica, atuando principalmente nos seguintes temas: programação mobile, programação de desktop, programação web, inteligência artificial, análise e processamento de dados, aprendizado de máquina, processamento e transmissão de imagens e visualização de dados.

Experiências

Mentor abr 2020

Mais Startup

Mentor de pesquisa e inovação da área de matemática pura e aplicada do programa de incentivo a pesquisa +Science

CTO out 2019

ScoutNet

Líder de tecnologia e gestor de riscos da startup ScoutNet

Associado set 2019 - atualmente

Nexa Distrito Federal

Associado aprendiz do NEXADF, fomento ao empreendedorismo e protasgonismo jovem

Pesquisador Júnior ago 2019 - atualmente

Conselho Nacional de Desenvolvimento Científico e Tecnológico - CNPq

Pesquisador na área de ciência da computação em Estratégia de Visualização de Dados para Medicina Individualizada

Pesquisador Júnior

jan 2019 - dez 2019

Instituto Federal de Brasília

Pesquisador na área de ciência da computação no projeto de pesquisa Monitoramento de sinais biomédicos da doença de Parkinson

Pesquisador Voluntário

out 2018 - atualmente

Instituto Federal do Paraná

Pesquisador voluntário na área de transmissão e processamento digital de imagens no projeto de pesquisa denominado Avatar

Educação

Técnico em Informática integrado ao ensino médio

jan 2018 - jan 2021

Instituto Federal de Brasília - Campus Brasília

Estudante do curso técnico em informática juntamente ao ensino médio do IFB



Resolução de problemas

()++

Estratégia

Trabalho em equipe

Pesquisa

Mobile

JavaScript

Desenvolvimento ágil

Visualização de dados

Comunicação

Lideranca

Python

Java



Formação complementar

Introducão ao Cálculo Universidade de sydney	- maio 2020
Visão computacional Universidade de Buffalo	- abr 2020
Solução criativa de problemas Universidade de Minnesota	- abr 2020
Visualização de dados com Python IBM	- jan. 2020
Bioinformática para a descoberta de novos vírus FIOCRUZ	- out 2019
Visualização de Estruturas de Proteínas FIOCRUZ	- out 2019